臺灣士林地方法院刑事裁定
110年度聲字第1364號
聲  請  人  
即  被  告  李文雄



選任辯護人  鄭國照律師（法扶律師）
上列聲請人因妨害名譽案件（110 年度易字第249號），聲請交
付法庭錄音光碟，本院裁定如下：
    主  文
聲請人於繳納相關費用後，准予轉拷交付本院一一Ｏ年度易字第
二四九號案件，於民國一一Ｏ年八月十六日之本院法庭錄音光碟
，並禁止再行轉拷利用，亦不得散布、公開播送，或為非正當目
的使用。
    理  由
一、聲請意旨略以：被告李文雄係在本案準備程序時經法院及檢
    察官勸諭下認罪，檢察官向被告表示若被告認罪，願向法院
    表示從輕量刑之意見，嗣檢察官又以被告犯後態度不佳、難
    收矯正之效為由提起上訴，恐有違禁反言原則，亦影響被告
    之量刑，此亦可供上訴審審酌原審量處之刑度有無違法或不
    當，爰依刑事訴訟法第44條之1 第2 項後段規定，聲請許可
    自費交付本院110 年度易字第249號妨害名譽案件於民國110
     年8 月16 日開庭之法庭錄音光碟等語。
二、按當事人及依法得聲請閱覽卷宗之人，因主張或維護其法律
    上利益，得於開庭翌日起至裁判確定後6 個月內，繳納費用
    聲請法院許可交付法庭錄音或錄影內容；持有法庭錄音、錄
    影內容之人，就所取得之錄音、錄影內容，不得散布、公開
    播送，或為非正當目的之使用；聲請交付法庭錄音或錄影內
    容時，應敘明理由，由法院為許可與否之裁定；交付法庭錄
    音、錄影內容之聲請案件，應由錄音、錄影之法院裁定之。
    但錄音、錄影之法院與錄音、錄影內容所屬案件卷證所在之
    法院不同者，該卷證所在之法院，認有必要者，亦得裁定之
    ；認無必要者，得將該聲請案件裁定移送錄音、錄影之法院
    。法院受理交付法庭錄音、錄影內容之聲請，如認符合聲請
    人要件，並在聲請期間內提出，且就所主張或維護法律上利
    益之要件已敘明者，除法令另有排除規定外，應予許可。法
    院組織法第90條之1 第1 項前段、第90條之4 第1 項、法庭
    錄音錄影及其利用保存辦法第8 條第1 項及法院辦理聲請交
    付法庭錄音錄影內容應行注意事項第3 點、第4 點分別定有
    明文。
三、經查，聲請人即被告李文雄（下稱聲請人）因妨害名譽案件
    ，經本院以110 年度易字第249號審理，因聲請人自白犯罪
    ，經本院改以簡易判決處刑，並於110 年8 月20日以110年
    度簡字第118號判決。聲請人於110 年12 月24日具狀聲請交
    付本院於110年8月16日準備程序期日之錄音光碟，係於開庭
    翌日起至裁判確定後6 個月內為之，符合前揭法院組織法第
    90條之1 之規定。又聲請人依刑事訴訟法第44條之1 第2 項
    後段規定，欲聲請上開法庭錄音光碟，既無禁止之明文，宜
    從寬解釋，以保障其獲悉卷內資訊之權利。上開聲請理由應
    認已敘明維護其法律上利益之理由，且其聲請並無依法令規
    定得不予許可或限制聲請閱覽、抄錄或攝影卷內文書之情形
    ，核其聲請，為有理由，爰裁定其於繳納相關費用後，准予
    轉拷交付上開法庭錄音光碟。惟聲請人就所取得之前揭法庭
    錄音光碟內容，依前揭規定，不得散布、公開播送，或為非
    正當目的使用，且另依法院辦理聲請交付法庭錄音錄影內容
    應行注意事項第6 條之規定，並禁止聲請人再行轉拷利用，
    特予裁示，以促其注意遵守。
四、依刑事訴訟法第220條，裁定如主文。　　
中　　華　　民　　國　　111 　年　　1 　　月　　13　　日
                  刑事第七庭      法  官  陳孟皇
以上正本證明與原本無異。
如不服本裁定，應於收受送達後五日內向本院提出抗告狀。
因疫情而遲誤不變期間，得向法院聲請回復原狀。
                                  書記官  張嫚凌
中　　華　　民　　國　　111 　年　　1 　　月　　17　　日